臺灣高雄地方法院刑事判決　　　　　　　 96年度訴字第767號
公　訴　人　臺灣高雄地方法院檢察署檢察官
被　　　告　乙○○
上列被告因違反毒品危害防制條例案件，經檢察官提起公訴（96
年度毒偵字第646 號），本院判決如下：
    主  文
乙○○施用第一級毒品，處有期徒刑柒月。扣案之海洛因壹包（
驗後淨重零點零壹貳公克，含殘留海洛因難以剝離之包裝袋壹個
）沒收銷燬之；扣案之注射針筒壹支沒收。
    事  實
一、乙○○前於民國89年間，因施用毒品案件，經本院以89年度
    毒聲字第8121號裁定送觀察、勒戒後，認有繼續施用毒品之
    傾向，再以89年度毒聲字第9290號裁定令入戒治處所施以強
    制戒治，因戒治期間表現良好，於90年4 月3 日經本院以90
    年度毒聲字2042號裁定停止戒治，所餘戒治期間付保護管束
    ，嗣因違反保護管束情節重大，再經本院於90年11月23日以
    90年度毒聲字第7054號裁定撤銷停止戒治，於91年3 月27日
    入監執行，嗣於91年10月31日執行完畢出監，由臺灣高雄地
    方法院檢察署檢察官於92年4 月1 日以92年度戒毒偵字第29
    9 號為不起訴處分。詎猶不知悔改，明知毒品海洛因係經政
    府公告，列為毒品危害防制條例第2 條第2 項第1 款所定之
    第一級毒品，未經許可不得擅自持有、施用，竟基於施用第
    一級毒品海洛因之犯意，於95年8 月30日晚上某時，在高雄
    縣仁武鄉某處，以將海洛因摻水後置入針筒之方式施用海洛
    因1 次。嗣於95年8 月31日20時13分許，在高雄縣仁武鄉○
    ○村○○路347 號前，因形跡可疑為警盤查查獲，扣得海洛
    因1 小包（驗後淨重0.012 公克）及其所有供施用毒品所用
    之注射針筒1 支，並經採集其尿液鑑定結果，呈海洛因代謝
    後之嗎啡陽性反應，始悉上情。
二、案經高雄縣政府警察局仁武山分局報請臺灣高雄地方法院檢
    察署檢察官偵查起訴。
    理  由
一、本件被告乙○○所犯係死刑、無期徒刑、最輕本刑為3 年以
    上有期徒刑以外之罪，其於準備程序中就被訴事實為有罪之
    陳述，經法官告知簡式審判程序之旨，並聽取公訴人及被告
    之意見後，經本院裁定由受命法官獨任進行簡式審判程序，
    合先敘明。
二、訊據被告乙○○對上揭犯罪事實坦承不諱，又被告遭查獲時
    所採集尿液經送驗結果，呈現海洛因代謝後之嗎啡陽性反應
    ，此有台灣科技股份有限公司濫用藥物尿液檢驗報告1 份在
    卷可稽（見96年度毒偵字第646 號卷第18頁），又扣案之白
    色粉末1 包，確含海洛因成分，有高雄市立凱旋醫院95年
    10月10日高市凱醫字驗字第2526號濫用藥物成品檢驗鑑定書
    1 份在卷可稽（見同前卷第24頁），復有被告所有供施用海
    洛因所用之注射針筒1 支，扣案可佐。顯見被告之前開自白
    ，應與事實相符，自得為認定被告犯罪之依據。再被告曾於
    89年間因施用毒品案件，經本院以89年度毒聲字第8121號裁
    定送觀察、勒戒後，認有繼續施用毒品之傾向，再以89年度
    毒聲字第9290號裁定令入戒治處所施以強制戒治，因戒治期
    間表現良好，於90年4 月3 日經本院以90年度毒聲字2042號
    裁定停止戒治，所餘戒治期間付保護管束，嗣因違反保護管
    束情節重大，再經本院於90年11月23日以90年度毒聲字第70
    54號裁定撤銷停止戒治，於91年3 月27日入監執行，嗣於91
    年10月31日執行完畢出監，由臺灣高雄地方法院檢察署檢察
    官於92年4 月1 日以92年度戒毒偵字第299 號為不起訴處分
    等節，有臺灣高等法院被告前案紀錄表1 份附卷可參，是以
    ，被告於強制戒治執行完畢釋放後，5 年內再犯本件施用毒
    品犯行之事證明確，其犯行洵堪認定，應依法論科。
三、按海洛因係毒品危害防制條例第2 條第2 項第1 款所稱之第
    一級毒品，不得持有、施用，被告持以施用，核其所為，係
    犯毒品危害防制條例第10條第1 項之罪。其持有第一級毒品
    後進而施用，其持有毒品之低度行為，應為施用毒品之高度
    行為所吸收，不另論罪。爰審酌被告前因違反毒品危害防制
    條例案件，經觀察、勒戒後，仍未能徹底戒絕毒品，再犯本
    件施用毒品罪，顯見其無戒毒悔改之意，惟念其施用毒品，
    乃戕害一己之身體健康，所為尚未害及他人，及於犯罪後坦
    承犯行，犯罪後態度尚佳等一切情狀，量處如主文所示之刑
    。又扣案之海洛因1 包（驗後淨重0.012 公克），為毒品危
    害防制條例第2 條第2 項之毒品（包裝袋1 個因沾有海洛因
    殘渣，該殘渣已難以與包裝袋剝離），應依同條例第18條第
    1 項前段規定，宣告沒收銷燬之；又扣案之注射針筒1 支，
    係被告所有供施用海洛因所用之物，業據其供承在卷，爰依
    刑法第38條第1 項第2 款宣告沒收之。至鑑驗所耗損之毒品
    ，既已費失，自無庸宣告沒收銷燬，附此敘明。
據上論斷，應依刑事訴訟法第299 條第1 項前段、第273 條之1
第1 項，毒品危害防制條例第10條第1 項、第18條第1 項前段，
刑法第11條、第38條第1 項第2 款，判決如主文。
本案經檢察官甲○○到庭執行職務。
中　　華　　民　　國　　96　　年　　3 　　月　　21　　日
                  刑事第十二庭  法　官  洪能超
以上正本證明與原本無異。
如不服本判決，應於判決送達後10日內，向本院提出上訴狀。
中　　華　　民　　國　　96　　年　　3 　　月　　21　　日
                                書記官  曾小玲
附錄本判決論罪科刑適用之法條：
毒品危害防制條例第10條
施用第一級毒品者，處6 月以上5 年以下有期徒刑。
施用第二級毒品者，處3 年以下有期徒刑。
